臺灣高等法院刑事判決　　　　　　　 100年度上易字第1617號
上　訴　人　臺灣板橋地方法院檢察署檢察官
被　　　告　黃茗
上列上訴人因被告侵占案件，不服臺灣板橋地方法院100年度易
字第1314號，中華民國100年5月19日第一審判決（起訴案號：臺
灣板橋地方法院檢察署100年度偵字第10649號），提起上訴，本
院判決如下：
    主  文
原判決關於侵占離本人所持有之物部分撤銷。
黃茗竊盜，累犯，處有期徒刑參月，如易科罰金，以新臺幣壹仟
元折算壹日。
    事  實
一、黃茗前曾因竊盜案件，經臺灣板橋地方法院於民國93年10月
    5日以93年度易字第897號判處有期徒刑7月確定，又因犯施
    用第二級毒品之罪，經臺灣桃園地方法院於95年1月3日以94
    年度桃簡字第2493號判處有期徒刑3月確定，兩案接續執行
    ，而於96年2月28日縮刑期滿執行完畢；再因詐欺案件，經
    臺灣臺中地方法院以97年度豐簡字第621號判處有期徒刑3月
    ，並於97年9月23日確定，嗣於98年3月22日執行完畢；復因
    犯施用第二級毒品之罪，經臺灣板橋地方法院以98年度易字
    第85號判處有期徒刑8月，嗣經本院於98年3月31日以98年度
    上易字第785號判決上訴駁回確定，另因犯施用第二級毒品
    之罪，經臺灣板橋地方法院於98年10月23日以98年度簡字第
    7620號判處有期徒刑5月確定，兩案接續執行，而於99年7月
    21日縮刑期滿執畢在案。詎仍不知悔改，於100年3月22日晚
    上10時50分許，意圖為自己不法所有，在新北市○○區○○
    路90號前，持自備之機車鑰匙1支，竊取張寶文所有、由陳
    柏勳使用之車牌號碼FHZ-085號普通重型機車一輛，得手後
    供己使用，而於同年4月10日下午5時30分許，經警在新北市
    ○○區○○路4段27巷2號前查獲，並當場扣得上開機車鑰匙
    ，而悉上情。
二、案經新北市政府警察局土城分局移送臺灣板橋地方法院檢察
    署檢察官偵查起訴。
    理  由
一、經查上開事實迭據被告黃茗供認不諱，核與證人即告訴人陳
    柏勳於警詢時所述機車遭竊之情吻合，並有新北市政府警察
    局土城分局搜索、扣押筆錄、扣押物品目錄表及自願搜索同
    意書、贓物認領保管單各1份、失竊之機車照片在卷可稽，
    復有機車鑰匙1支扣案足憑，至堪認定。
二、至於機車失竊（行竊）時間、地點各節，告訴人所述固與被
    告供詞不一致，惟告訴人失竊機車後，必然極力尋找，並回
    憶機車失竊前使用情況以至最後放置時間、地點，是告訴人
    所述事實應較被告為真確；反之，被告前科累累姑不論其品
    行不良，難以保證誠實陳述，且，四處犯罪，記憶容易混淆
    ，自然較不可信。比較之下，應以告訴人所述之失竊（行竊
    ）時間、地點為可憑信，附此敘明。
三、核被告所為，係犯刑法第320條第1項竊盜罪。原審調查證據
    結果並未顯現此部分被害人機車先遭他人竊取、使用後拋棄
    始由被告侵占之事實，遽論被告以侵占離本人之物罪，尚有
    認定事實不憑證據之違誤，檢察官上訴意旨執此指摘原判決
    此部分不當等語，為有理由，本院自應將原判決關於侵占離
    本人所持有之物部分撤銷改判。
四、被告有事實欄所載前科，此有本院被告前案紀錄表可稽，被
    告於前案有期徒刑執行完畢後，5年內再犯本罪，為累犯，
    加重其刑。爰審酌被告一切犯罪情狀，處以如主文所示之刑
    ，並諭知易科罰金之折算標準，以資懲儆。
據上論斷，應依刑事訴訟法第369條第1項前段、第364條、第299
條第1項前段、第320條第1項、第41條第1項前段、第47條第1項
，刑法施行法第1條之1第1項，判決如主文。
本案經檢察官王金聰到庭執行職務。
中    華    民    國   100    年    8     月    19    日
                  刑事第二十三庭審判長法  官  童有德
                                      法  官  劉方慈
                                      法  官  陳祐治
以上正本證明與原本無異。
不得上訴。
                                      書記官  林立柏
中    華    民    國   100    年    8     月    19    日
附錄法條：
刑法第320條
意圖為自己或第三人不法之所有，而竊取他人之動產者，為竊盜
罪，處五年以下有期徒刑、拘役或五百元以下罰金。
意圖為自己或第三人不法之利益，而竊佔他人之不動產者，依前
項之規定處斷。
前二項之未遂犯罰之。